臺灣雲林地方法院民事裁定
110年度港簡字第70號 
原      告  劉金樹  

被      告  松燁有限公司

法定代理人  鍾宏奇  
上列當事人間債務人異議之訴事件，本院裁定如下：
    主  文
原告應於本裁定送達後五日內，提出足以證明原告之訴非顯無理
由之證據，逾期不補正，即以原告之訴顯無理由判決駁回原告之
訴，並依民事訴訟法第條第249條第1項第8款、第249條之1之規
定綜合審酌裁罰原告之必要性。
    理  由
一、經查，原告就確定判決提起債務人異議之訴。原告以「兩造
    就門牌號碼：雲林縣○○鎮○○路00○00號15樓之建物及坐落基
    地（下稱系爭建物）訂有買回契約，原告得向被告買回系爭
    建物」，因此主張於執行名義成立後，有妨害債權人請求之
    事實，請求系爭執行事件應停止執行。惟查：
　㈠原告主張：兩造訂有系爭建物的買回契約乙節，未據原告提
    出任何證據（諸如兩造簽訂之不動產買賣書面契約等）以實
    其說，是否確有其事？已非無疑。又依本院109年9月14日之
    執行筆錄所示，本院司法事務官曾開庭勸諭兩造和解，請被
    告考慮讓原告買回系爭建物，惟被告經考慮後於109年10月2
    9日具狀陳報表明無和解意願，並聲請本院儘速要求原告遷
    讓系爭建物，據此，原告主張兩造訂有系爭建物的買回契約
    云云，顯難信為真實。兩造既未訂有系爭建物的買回契約，
    原告顯無妨害被告請求之事由。
　㈡此外，原告就其主張上情，並未提出任何證據以實其說，不
    能排除原告起訴有重大過失且事實上或法律上之主張欠缺合
    理依據之可能性。
二、原告於110年2、3月間以相同理由向本院提起債務人異議之
    訴，經本院以110年度港簡字第40號受理，嗣經本院以原告
    未納訴訟費用裁定駁回確定；原告並聲請停止執行，經本院
    以110年度港簡聲字第4號裁定駁回停止執行確定。原告又於
    110年4月間以相同理由提起債務人異議之訴，經本院以系爭
    異議之訴受理。原告前已提起相同訴訟，因有未繳納裁判費
    之情事，經定期命補正而逾期不補，遂經裁定駁回。而原告
    之訴經駁回後，應考慮到訴訟資源有限，有重大過失且事實
    上或法律上之主張欠缺合理依據之起訴，除影響司法公益性
    以外，對他造被訴之當事人亦有不公，原告應該謹慎、妥適
    地提起訴訟。本次原告再次以相同理由提起系爭異議之訴，
    卻未提出任何證據，就案件之形式觀察，屬顯無理由之訴訟
    。考量到原告反覆提起相同訴訟，而這兩次訴訟均未提出相
    當之證據釋明或證明原告之訴有勝訴之可能，不能排除原告
    起訴有重大過失且事實上或法律上之主張欠缺合理依據之可
    能性。因此，如原告本件仍未依上開期限提出相當證據證明
    本件有勝訴之可能，則本院可能認為本件訴訟顯無理由，為
    免當事人濫行起訴，虛耗司法資源，並為保障其他使用司法
    制度之當事人權益，本院將審酌依據民事訴訟法第249條第1
    項第8款、第249條之1之規定：「原告之訴，有下列各款情
    形之一者，法院應以裁定駁回之：八、起訴基於惡意、不當
    目的或有重大過失，且事實上或法律上之主張欠缺合理依據
    。 」、「前條第1項第8款，或第2項情形起訴基於惡意、不
    當目的或有重大過失者，法院得各處原告、法定代理人、訴
    訟代理人新臺幣12萬元以下之罰鍰 」裁處原告罰鍰。　
中    華    民    國    110   年    5     月    13    日
　　       　        北港簡易庭 　法  官 　簡廷恩
以上正本係照原本作成。　　　　　　　　　
本件裁定不得抗告。
中　　華　　民　　國　　110 　年　　5 　　月　　13　　日
　　　　　　　　　　　　　　　　　書記官　　伍幸怡